ru: Спортивные товары > Активный отдых на открытом воздухе > Рыбалка > Сумки и коробки для рыболовных снастей: Рыболовные сумки; Рыболовные ящики и коробки
da: Sportsartikler > Friluftsliv > Fiskeri > Æsker og kasser til fiskegrej: Grejtasker; Grejæsker
pl: Sprzęt sportowy > Rekreacja na świeżym powietrzu > Rybołówstwo > Torby i pojemniki na przynętę: Torby wędkarskie; Pudełka i skrzynki wędkarskie
th: อุปกรณ์กีฬา > สันทนาการกลางแจ้ง > การตกปลา > ถุงและกล่องสำหรับตกปลา: กระเป๋าใส่อุปกรณ์ตกปลา; กล่องใส่อุปกรณ์ตกปลา
hu: Sportszerek > Szabadtéri kikapcsolódás > Horgászat > Felszereléstáskák és -dobozok: Horgásztáskák; Horgászdobozok
pt-BR: Artigos esportivos > Atividades ao ar livre > Pesca > Maletas e caixas de pescador: Bolsas de pesca; Caixas de pesca
ja: スポーツ用品 > 屋外レクリエーション > 釣り > タックルバッグ・タックルボックス: タックルバッグ; タックルボックス
bg-BG: Спортни стоки > Спортни занимания на открито > Риболов > Чанти и кутии за принадлежности: Чанти за риболовни принадлежности; Кутии за риболовни такъми
tr: Spor Malzemeleri > Açık Hava Etkinlikleri > Balıkçılık > Balıkçı Çantaları ve Kutuları: Olta takımı çantaları; Olta takımı kutuları
hr-HR: Sportska oprema > Rekreacija na otvorenom > Ribolov > Torbe i kutije za pribor: Torba za ribolovni pribor; Tackle box za ribolovni pribor
de: Sportartikel > Outdoor-Aktivitäten > Angeln > Angelkästen & Angeltaschen: Angeltaschen; Angelboxen
zh-CN: 体育用品 > 户外休闲 > 钓鱼 > 钓具包/箱: 渔具包; 渔具盒
es: Equipamiento deportivo > Actividades al aire libre > Pesca > Cajas y bolsas de avíos: Bolsas para aparejos de pesca; Cajas para aparejos de pesca
sk-SK: Športový tovar > Exteriérové rekreakčné športy > Rybolov > Tašky a krabice na náradie: Tašky na rybárske náčinie; Boxy na náradie
zh-TW: 體育用品 > 室外休閒 > 釣魚 > 釣魚袋/釣魚箱: 釣具袋; 釣具盒
ko: 스포츠용품 > 야외 레크레이션 > 낚시 > 낚시용품 가방/상자: 태클 가방; 태클 박스
sv: Sportartiklar > Utomhusaktiviteter > Fiske > Utrustningslådor för fiske: Fiskeväskor; Fiskelådor
cs: Sportovní potřeby > Outdoorové aktivity > Rybaření > Rybářské batohy a tašky: Rybářské tašky; Rybářské kufříky a krabičky
en: Sporting Goods > Outdoor Recreation > Fishing > Tackle Bags & Boxes: Tackle Bags; Tackle Boxes
lt-LT: Sporto prekės > Poilsis lauke > Žvejyba > Krepšiai ir dėžutės reikmėms: Įrankių krepšiai; Žvejybos reikmenų dėžutės
vi: Dụng cụ thể thao > Giải trí ngoài trời > Câu cá > Hộp & Túi câu cá: Túi đồ câu; Hộp đồ câu
nb: Sportsutstyr > Friluftsliv > Fisking > Agnvesker og -bokser: Fiskevesker; Slukbokser
nl: Sportartikelen > Buitenrecreatie > Vissen > Viskoffers en -tassen: Vistassen; Viskoffers
sl-SI: Športna oprema > Rekreacija na prostem > Ribolov > Torbe in škatle za ribiško opremo: Torbe za ribiško opremo; Škatle za ribiški pribor
pt-PT: Artigos de desporto > Atividades recreativas no exterior > Pesca > Caixas e sacos para equipamento de pesca: Sacos de pesca; Caixas de pesca
it: Articoli sportivi > Ricreazione outdoor > Pesca > Borse e cassette per l'attrezzatura da pesca: Borse per attrezzatura da pesca; Scatole per attrezzatura da pesca
fi: Urheilutarvikkeet > Ulkoharrasteet > Kalastus > Kalastusvarusteiden laukut ja laatikot: Viehelaukut; Vieherasiat ja -laatikot
fr: Équipements sportifs > Loisirs de plein air > Pêche > Boîtes et sacoches de pêche: Sacs de pêche; Boîtes de pêche
el: Αθλητικά είδη > Υπαίθριες δραστηριότητες αναψυχής > Ψάρεμα > Τσάντες & κουτιά εξοπλισμού: Τσάντες εξοπλισμού ψαρέματος; Κουτιά εξοπλισμού ψαρέματος
ro-RO: Articole sportive > Recreere în aer liber > Pescuit > Genți și cutii pentru echipament: Genți pentru echipament de pescuit; Cutii pentru accesorii de pescuit